臺灣新北地方法院刑事判決
111年度金訴字第635號
公  訴  人  臺灣新北地方檢察署檢察官
被      告  徐偵智


選任辯護人  陳致宇律師
上列被告因違反洗錢防制法等案件，經檢察官提起公訴（110年
度少連偵字第61、163號），本院判決如下：
    主    文
乙○○成年人與少年犯三人以上共同詐欺取財罪，處有期徒刑壹年
捌月。又成年人與少年犯三人以上共同詐欺取財罪，處有期徒刑
壹年肆月。應執行有期徒刑貳年。
扣案如附表編號1所示之物沒收。
    犯罪事實
一、乙○○為成年人，於民國109年12月17日前某日，基於參與犯
    罪組織之犯意，加入某真實姓名年籍不詳之成年人所發起、
    主持，施明宏（綽號「鱷魚」）、少年王○杭（92年11月生
    ，真實姓名年籍詳卷）所屬之3人以上以實施詐術為手段所
    組成具有持續性、牟利性之有結構性詐欺集團組織，並為下
    列行為：
㈠、與施明宏、王○杭及渠等所屬之詐欺集團成員意圖為自己不法
    之所有，基於三人以上共同犯詐欺取財及一般洗錢之犯意聯
    絡，由同詐欺集團不詳成員於109年12月17日10時11分許，
    假冒為丁○○之子撥打電話給丁○○佯稱其遭人毆打無法離開云
    云，復由自稱「陳先生」之人向丁○○佯稱：你兒子因替人擔
    保借貸新臺幣（下同）90萬元並簽立本票，借款人現已逃跑
    ，所以找你兒子處理云云，致丁○○陷於錯誤，依指示提領現
    金35萬元放入紙袋內，並前往新北市（下同市者均省略）土
    城區中央路2段149巷巷口，於同日11時12分許，將之藏放在
    該址旁之電箱及舊衣回收桶夾縫間，同時由乙○○駕駛車號00
    -0000號自用小客車（下稱本案車輛）搭載王○杭至土城區中
    央路2段與福仁街（起訴書誤載為順風路）交岔路口，經施
    明宏以電話指示乙○○推由王○杭下車步行至上開地點，於同
    日11時15分許，拾取上開丁○○所藏放之款項，王○杭取得該
    詐得之款項後，旋搭乘計程車至土城區裕生路102巷巷內下
    車，將該詐欺犯罪所得交給已先行駕駛本案車輛至該巷內等
    候之乙○○，以製造金流之斷點，致無從追查前揭犯罪所得之
    去向、所在，而掩飾或隱匿該等犯罪所得。
㈡、與王○杭及渠等所屬之詐欺集團成員意圖為自己不法之所有，
    基於三人以上共同犯詐欺取財及一般洗錢之犯意聯絡，由同
    詐欺集團不詳成員，於109年12月17日14時許，假冒為丙○○
    之子撥打電話給丙○○稱其遭人毆打云云，復由同詐欺集團不
    詳成員向丙○○佯稱：你兒子替人擔保借貸90萬元，因借款人
    無法聯繫，所以找你兒子代為還款，付款10萬元就放你兒子
    回去云云，致丙○○陷於錯誤，依指示將現金10萬元放入紅包
    袋內，前往板橋區重慶路265號重慶公園地下停車場出口前
    ，於同日16時49分許，將之藏放在該處旁之花圃內，並由乙○○以電話指示在板橋車站內等候之王○杭至上開地點，於同
    日16時51分許，拾取上開丙○○所藏放之款項，王○杭取得該
    詐得之款項後，旋搭乘高鐵至桃園站，再依乙○○之指示搭乘
    計程車至中央大學附近某幼稚園下車，復步行至附近某巷內
    將該詐欺犯罪所得交給乙○○，以製造金流之斷點，致無從追
    查前揭犯罪所得之去向、所在，而掩飾或隱匿該等犯罪所得
    ，乙○○並交付現金2,000元給王○杭作為其該日2次拾取並轉
    交詐欺犯罪所得之報酬。
二、案經丁○○訴由新北市政府警察局土城分局；新北市政府警察
    局板橋分局報告臺灣新北地方檢察署檢察官偵查起訴。
　　理    由
一、證據能力部分：
    本案據以認定被告乙○○犯罪之供述證據，業經公訴人、被告
    及辯護人於本院審判程序同意作為證據（見金訴卷第196頁
    ），復經本院審酌認該等證據之作成無違法、不當或顯不可
    信之情況，而非供述證據亦非公務員違背法定程序所取得，
    依刑事訴訟法第158條之4反面解釋、第159條之5第1項之規
    定，均有證據能力。另組織犯罪防制條例第12條第1項中段
    雖規定：「訊問證人之筆錄，以在檢察官或法官面前作成，
    並經踐行刑事訴訟法所定訊問證人之程序者為限，始得採為
    證據」，惟本院認定被告參與犯罪組織之犯罪事實，並未引
    用如告訴人丁○○、被害人丙○○於警詢之證述，自與前開規定
    無違，附此敘明。
二、認定本案犯罪事實之證據及理由：
　　訊據被告固坦認於前揭時間駕駛本案車輛搭載王○杭至土城
    區中央路2段與福仁街交岔路口，嗣又駕駛本案車輛至土城
    區裕生路等情，惟矢口否認有何參與犯罪組織、三人以上共
    同犯詐欺取財、洗錢之犯行，辯稱：當日是王○杭請我載他
    去土城找朋友，並叫我等他，但後來王○杭打電話叫我先離
    開，我就直接將車開回我桃園住處，之後我就沒有出門了，
    我沒有指示王○杭拾取詐欺款項云云。經查：
㈠、詐欺集團不詳成員於上揭時間，假冒為告訴人丁○○之子撥打
    電話給告訴人丁○○佯稱其遭人毆打無法離開云云，復由自稱
    「陳先生」之人以上詞致告訴人丁○○陷於錯誤，依指示提領
    現金35萬元放入紙袋內，並於上揭時、地，將之置放在電箱
    及舊衣回收桶夾縫間，同時由被告駕駛本案車輛搭載王○杭
    至土城區中央路2段與福仁街交岔路口，王○杭下車後步行至
    上開地點，於上揭時間拾取告訴人丁○○藏放之款項後，旋搭
    乘計程車至土城區裕生路102巷巷內下車；詐欺集團不詳成
    員，於上開時間，假冒為被害人丙○○之子撥打電話給被害人
    丙○○佯稱遭人毆打云云，復由同詐欺集團以上詞致被害人丙○○陷於錯誤，依指示將現金10萬元放入紅包袋內，並於上開
    時、地，將之藏放在花圃內，隨後由王○杭至上開地點，於
    上開時間拾取被害人丙○○所藏放之款項，旋搭乘高鐵至桃園
    站等情，為被告所自承在卷（見金訴卷第108頁），核與證
    人即告訴人丁○○於警詢之證述（見少連偵163卷第9至10頁反
    面）、證人即被害人丙○○於警詢之證述（見少連偵61卷第19
    至21頁）、證人即少年王○杭於偵查中證述（見少連偵61卷
    第77至78頁反面）相符，並有告訴人丁○○提出之郵局存摺影
    本、手機通話記錄截圖（見少連偵卷第163卷第11至12、30
    頁）、監視器畫面截圖、本案車輛行車路線（見少連偵61卷
    第31至37頁反面、少連偵163卷第15至29、61至67-1頁）、
    本案車輛行車路線圖、監視器畫面比對照片（見少連偵61卷
    第89至94頁）、新北市政府警察局板橋分局偵辦乙○○等人涉
    嫌詐欺案偵查報告（見少連偵61卷第22至23頁反面）、板橋
    分局後埔派出所110年3月31日警員職務報告（見少連偵61卷
    第98至99頁反面）在卷可稽，堪信屬實。
㈡、證人王○杭於偵查中具結後證稱：當日早上我們從被告媽媽家
    由被告開車先載我到中壢區環西路上的檳榔攤，被告下車找
    1個叫「鱷魚」的男子，每次我們要工作前，被告都會去找
    他，找完「鱷魚」後出發到板橋，我們先停在路邊，「鱷魚
    」打電話給被告說要拿東西了，被告載我到土城放我下車，
    之後被告打電話叫我去撿錢，我撿完之後坐計程車到附近，
    被告在一個小巷子跟我收，收完後我再坐計程車到板橋車站
    等被告的消息，之後被告就打給我叫我到板橋某公園在1個
    大花圃撿錢，我去撿了1個紅包袋，撿完錢後我就坐計程車
    到板橋車站並坐高鐵回桃園，乙○○叫我到中央大學的附近幼
    稚園，我坐計程車到幼稚園前面，他在旁邊的小巷子等我，
    我下車把錢交給他，被告拿2,000元現金給我，然後我坐車
    去麥當勞吃東西，買完麥當勞後被告叫我去中壢區民族路上
    的全家超商等，我到了後遇到「鱷魚」，我們2人一起往洗
    衣店方向走過去，之後「鱷魚」先離開，隔一段時間後，被
    告再來載我，我們返回被告媽媽家。被告於109年10、11月
    間某日提供含門號0000000000之蘋果手機給我，本日取款都
    是被告以蘋果手機內建語音跟我聯絡，大約12月20日左右，
    我把該手機含門號還給被告。「鱷魚」就是施明宏，他和被
    告都是車手頭，他們應該知道我未成年，我有講過等語（見
    少連偵61卷第77至78頁反面）；且被告於109年12月17日9時
    24分許，駕駛本案車輛至板橋區文化路32巷，將車輛暫時停
    放在該巷27號前，嗣於10時54分許駛離，行至土城區中央路
    2段與福仁街交岔路口後，王○杭於11時8分許下車，告訴人
    丁○○於11時12分許，將某物藏放在土城區中央路2段149巷巷
    口旁之電箱及舊衣回收桶夾縫間，王○杭旋於11時15分許，
    步行至該處將該物拾去，同時間被告則駕駛本案車輛於11時
    17分許，抵達土城區裕生路102巷，嗣王○杭亦搭乘車號000-
    00計程車於11時50分許，抵達相同之巷內後下車，並開始在
    該巷內徘徊，於走進該巷某騎樓內後，再行步出，於11時56
    分許離開該巷，復步行至土城區明德路上，於12時1分許，
    搭乘車號000-0000號計程車往板橋方向離去，而被告駕駛之
    本案車輛則於12時3分許，沿著土城區中央路1段往板橋方向
    駛離，王○杭嗣於12時17分許步入板橋車站，待被害人丙○○
    於16時49分許，將某物藏放在板橋區重慶路265號重慶公園
    地下停車場出口旁之花圃內後，王○杭旋於16時51分許，步
    行至該處將該物拾去，旋返回板橋車站搭乘高鐵，至18時56
    分許，出現在址設桃園市○鎮區○○路0段000號之麥當勞中壢
    民族店，並於19時4分許離去，嗣即見王○杭與施明宏一同沿
    桃園市平鎮區正大街往五族二街方向步行，王○杭單獨1人在
    桃園市平鎮區正大街與五族二街路口等待，隨後本案車輛於
    19時37分許出現，接應王○杭離去等情，觀卷附監視器畫面
    截圖、本案車輛行車路線（見少連偵61卷第31至39頁反面、
    94頁、少連偵163卷第15至29、61至67-1頁）甚明，確見客
    觀上監視器畫面所示之經過，均與證人王○杭證述其係搭乘
    被告所駕駛之本案車輛，並經被告指示拾取告訴人丁○○、被
    害人丙○○藏放之詐欺款項等情相合一致，亦無違常情，足見
    其所證之渠等之犯罪模式即本案案發經過，應非子虛。
㈢、被告固以前詞辯稱其不知悉當日王○杭下車後有拾取告訴人丁○○、被害人丙○○依詐欺集團成員指示而藏放之款項之行為，
    其並無指示王○杭為上開行為云云，惟查，王○杭當日均係經
    被告以電話告知始悉告訴人丁○○、被害人丙○○藏放款項之地
    點，進而前往拾取，並於取款後均將之交給被告等情，業據
    王○杭以證人身分具結後證述綦詳如前，與卷附監視器畫面
    所示情形亦無不合，業如前述，且詳觀上述監視器畫面所示
    情形，被告駕駛本案車輛搭載王○杭至上開交岔路口，王○杭
    於11時8分許下車後，被告即駕駛本案車輛，於11時17分許
    抵達土城區裕生路102巷，而王○杭於11時15分許，拾得告訴
    人丁○○藏放之款項後，旋搭乘計程車於11時50分許至相同巷
    內下車，並開始在該巷內徘徊，於走進該巷某騎樓內後，再
    行步出，於11時56分許離開該巷，被告駕駛之本案車輛則於
    12時3分許，旋在土城區中央路1段出現，並往板橋方向駛離
    ，則倘非被告先以電話方式告知王○杭應至該巷內會合，王○
    杭豈可能於密接時間內，於拾取告訴人丁○○所藏放之金錢後
    旋赴該巷內，並於下車後在該巷內徘徊，狀似找尋他人，且
    被告駕駛之本案車輛於王○杭離開該巷並搭乘計程車離去後
    ，即在附近之土城區中央路1段出現，依上述王○杭自監視器
    畫面呈現之客觀行為及時序，與其所證其係受被告指示赴該
    巷內，以交付其所拾取之詐欺贓款等語相合一致，被告辯稱
    其係載王○杭去找朋友，於王○杭打電話告知其可以先走後，
    其即先行離去云云，顯與監視器畫面所示被告刻意在該巷內
    等待王○杭拾取詐欺贓款後前來會合之行為不符，足見被告
    所辯云云，並非本案實情；再佐以被告本案於警詢時先供稱
    其放王○杭下車後，沒有再開車至該巷內云云（見少連偵163
    卷第4頁正反面），於偵查中改稱其不太記得云云（見少連
    偵163卷第103頁），案經起訴後，於本院準備程序又再改稱
    其當日駕駛本案車輛至該巷內是因王○杭叫其等他云云（見
    金訴卷第106頁），益徵被告前後供詞不一，避重就輕，所
    辯云云無一可信。
㈣、又本案詐欺集團使用之詐欺方式，係先分別假冒為告訴人丁○○、被害人丙○○之子來電向告訴人丁○○、被害人丙○○求救，
    再假稱為債主詐取金錢，可見本案詐欺集團於機房端已至少
    有2人直接對告訴人丁○○、被害人丙○○實行詐欺，加計被告
    本人及王○杭，參與之成員顯已逾3人，渠等藉前述縝密之計
    畫與分工，成員彼此相互配合，至少連續以相同方式對告訴
    人丁○○、被害人丙○○為詐欺，核屬3人以上，以實施詐術為
    手段，所組成具持續性、牟利性之有結構性組織無疑；復依
    證人王○杭所證渠等犯罪模式，均係被告接獲上層來電後再
    行指揮其至指定地點取款，由王○杭拾取詐欺贓款後，再搭
    乘計程車至被告指定之地點將該款項交給被告收取，渠等以
    此種迂迴曲折方式移轉犯罪所得，顯係藉此製造金流斷點，
    以掩飾或隱匿詐欺犯罪所得之去向及所在，且被告當知悉參
    與本案之人至少有告知其取款地點之機房端上手、少年王○
    杭及其本人，堪認其具有三人以上共同詐欺取財、洗錢及參
    與犯罪組織之故意甚明。
㈤、綜上，本案事證明確，被告犯行堪以認定，渠所辯云云，不
    足採信，應予依法論科。
三、論罪科刑：
㈠、論罪：
　　核被告所為，係犯組織犯罪防制條例第3條第1項後段之參與
    犯罪組織罪、刑法第339條之4第1項第2款之三人以上共同詐
    欺取財罪及洗錢防制法第14條第1項之一般洗錢罪。
㈡、共同正犯：
　　被告就犯罪事實一、㈠部分與少年王○杭、施明宏及渠等所屬
    之詐欺集團成員間；就犯罪事實一、㈡部分與少年王○杭及渠
    等所屬之詐欺集團成員間，有犯意聯絡及行為之分擔，均應
    論以共同正犯。
㈢、罪數：
  1.按加重詐欺罪，係侵害個人財產法益之犯罪，其罪數之計算
    ，核與參與犯罪組織罪之侵害社會法益有所不同，審酌現今
    詐欺集團之成員皆係為欺罔他人，騙取財物，方參與以詐術
    為目的之犯罪組織。倘若行為人於參與詐欺犯罪組織之行為
    繼續中，先後多次為加重詐欺之行為，因參與犯罪組織罪為
    繼續犯，犯罪一直繼續進行，直至犯罪組織解散，或其脫離
    犯罪組織時，其犯行始行終結。故該參與犯罪組織與其後之
    多次加重詐欺之行為皆有所重合，然因行為人僅為一參與犯
    罪組織行為，侵害一社會法益，屬單純一罪，應僅就「該案
    中」與參與犯罪組織罪時間較為密切之首次加重詐欺犯行論
    以參與犯罪組織罪及加重詐欺罪之想像競合犯，而其他之加
    重詐欺犯行，祗需單獨論罪科刑即可，無需再另論以參與犯
    罪組織罪，以避免重複評價。是如行為人於參與同一詐欺集
    團之多次加重詐欺行為，因部分犯行發覺在後或偵查階段之
    先後不同，肇致起訴後分由不同之法官審理，為裨益法院審
    理範圍明確、便於事實認定，即應以數案中「最先繫屬於法
    院之案件」為準，以「該案件」中之「首次」加重詐欺犯行
    與參與犯罪組織罪論以想像競合（最高法院109年度台上字
    第3945號判決意旨參照）。查被告係於109年12月17日前某
    日加入本案詐欺集團，為警查獲前均在參與犯罪組織之繼續
    中，被告與所屬之詐欺集團之成員先後共犯之加重詐欺取財
    行為，係以犯罪事實一、㈠告訴人丁○○受騙部分，為渠首次
    加重詐欺取財之犯行，其後之犯行，乃為被告參與組織之繼
    續行為，復核本案繫屬於本院時，被告雖有與施明宏共犯涉
    及詐欺集團犯罪之案件繫屬於臺灣桃園地方法院，惟其於該
    案被訴之參與犯罪組織罪，業經該院以110年度訴字第1036
    號判決不另為無罪之諭知，有該判決書及臺灣高等法院被告
    前案紀錄表在卷可考（見金訴卷第17至18、91至102頁），
    依前開說明，被告所犯之參與犯罪組織罪即應與上開首次之
    加重詐欺罪論以想像競合，從一重之三人以上共同詐欺取財
    罪論處。
  2.被告所犯三人以上共同詐欺取財、一般洗錢罪之行為，非僅
    侵害告訴人丁○○、被害人丙○○之個人財產法益，同時並侵害
    國家社會法益，依刑法第55條之規定，均應從一重之三人以
    上共同詐欺取財罪論處。
  3.至公訴意旨固僅論及被告加重詐欺及洗錢之犯罪事實，漏未
    論及被告尚有參與犯罪組織之犯罪事實，惟該漏未論及部分
    與被告所為犯罪事實一、㈠加重詐欺及洗錢部分有想像競合
    犯之裁判上一罪關係，自為起訴效力所及，且業經本院告知
    被告及其辯護人此項罪名（見金訴卷第189頁），無礙於被
    告之防禦權，本院自應併予審理。
  4.被告本案犯行，有告訴人丁○○、被害人丙○○分別受害，渠犯
    意各別，行為互殊，應予分論併罰。
㈣、加重減輕事由：
　　按成年人教唆、幫助或利用兒童及少年犯罪或與之共同實施
    犯罪或故意對其犯罪者，加重其刑至二分之一，兒童及少年
    福利與權益保障法第112條第1項前段定有明文。被告行為時
    ，為年滿20歲之成年人，而本案共犯王○杭為92年11月生，
    據其於警詢供陳明確（見少連偵61卷第13頁），其於行為時
    為12歲以上未滿18歲之少年，被告與其共同為行為分擔以犯
    三人以上共同詐欺取財罪，依前開規定，應加重其刑。
㈤、量刑審酌：
　　爰審酌現今社會詐欺事件層出不窮、手法日益翻新，政府及
    相關單位無不窮盡心力追查、防堵，大眾傳播媒體更屢屢報
    導民眾被詐欺，甚至畢生積蓄因此化為烏有之相關新聞，被
    告正值青壯，不思依循正途獲取穩定經濟收入，竟貪圖不法
    錢財，率然加入詐欺集團，價值觀念偏差，破壞社會治安，
    渠所為之指示王○杭取款及收取詐欺款項，屬詐欺集團中不
    可或缺之重要角色，犯罪之動機、目的及手段均應受相當非
    難；又被告自查獲起至本院審理中均否認犯行，自無組織犯
    罪防制條例第8條第1項後段、洗錢防制法第16條第2項規定
    之適用，亦未能賠償告訴人丁○○、被害人丙○○之損害；暨渠
    自陳為國中畢業之智識程度，工作為冷氣空調技師，經濟狀
    況普通，未婚，無扶養人口之生活狀況（見金訴卷第199頁
    ）等一切情狀，量處主文所示之刑，再依其犯罪次數、情節
    、所犯數罪整體之非難評價定應執行刑如主文所示。
㈥、保安處分：
    按106年4月19日修正公布之組織犯罪防制條例第3條第3項規
    定：「犯第1項之罪者，應於刑之執行前，令入勞動場所，
    強制工作，其期間為3年。」（嗣107年1月3日修正公布第3
    條，但本項並未修正）就受處分人之人身自由所為限制，違
    反憲法比例原則及憲法明顯區隔原則之要求，與憲法第8條
    保障人身自由之意旨不符，應自本解釋公布之日起失其效力
    ，經司法院大法官釋字第812號解釋在案，從而，本案自無
    從對被告宣告強制工作，併予敘明。
四、沒收部分：
㈠、按供犯罪所用、犯罪預備之物或犯罪所生之物，屬於犯罪行
    為人者，得沒收之，刑法第38條第2項前段定有明文。經查
    ，扣案如附表編號1所示之物，為被告所有，其中門號00000
    00000之SIM卡係被告所交付，以供聯繫本案取款事宜使用，
    據證人王○杭證述如前，被告亦自承其案發當日係以同手機
    與王○杭聯繫（見金訴卷第195頁），足見該物係供本案犯罪
    所使用，依前開規定，應宣告沒收。又如附表編號2所示之
    物，依卷存證據，查無與本案犯行相關，自毋庸為沒收之宣
    告，併予指明。
㈡、按犯罪所得，屬於犯罪行為人者，沒收之，刑法第38條之1第
    1項前段定有明文。又按共同正犯犯罪所得之沒收、追徵，
    應就各人所分得之數為之。所謂各人「所分得」之數，係指
    各人「對犯罪所得有事實上之處分權限」而言。因此，若共
    同正犯各成員內部間，對於犯罪所得分配明確時，應依各人
    實際所得宣告沒收（最高法院107年度台上字第2989號判決
    意旨參照）。經查，被告參與本案三人以上共同詐欺取財犯
    行，且自王○杭處收取其所拾得之詐欺贓款，固經本院認定
    如前，然本案係屬詐欺集團犯罪，參與之人除已查獲之被告
    、王○杭外，至少仍有機房端對告訴人丁○○、被害人丙○○施
    用詐術之同集團成員，及王○杭所證指揮被告之施明宏（犯
    罪事實一、㈠部分），衡情被告應無可能保有全部之犯罪所
    得，此觀王○杭參與本案犯罪亦僅分得2,000元乙節亦明，又
    參以目前司法實務查獲之詐欺集團案件，渠等之犯罪模式多
    先推由車手出面向被害人取款或提領現金後，即層層向上轉
    交犯罪所得，藉以製造金流斷點，負責取得詐欺贓款之車手
    或自車手收取該贓款之車手頭，多須再行將之交與上手之同
    集團成員，對該款項僅係暫時保管，而無事實上之處分權限
    ，本案卷內既查無證據可資認定被告有因其上開犯行，而自
    詐欺集團實際獲取報酬或分得詐欺贓款，依有疑有利被告原
    則，尚無從宣告沒收犯罪所得，併此敘明。
據上論斷，應依刑事訴訟法第299條第1項前段，兒童及少年福利
與權益保障法第112條第1項前段，組織犯罪防制條例第3條第1項
後段，洗錢防制法第14條第1項，刑法第11條前段、第28條、第3
39條之4第1項第2款、第55條、第51條第5款、第38條第2項前段
，刑法施行法第1條之1第1項，判決如主文。
本案經檢察官甲○○提起公訴，檢察官江佩蓉到庭執行職務。
中　　華　　民　　國　　111 　年　　8 　　月　　26　　日
                  刑事第十一庭  審判長法　官　郭峻豪

                                　    法  官  沈　易
　
                                  　  法  官  施吟蒨
以上正本證明與原本無異。
如不服本判決應於收受判決後20日內向本院提出上訴書狀，並應
敘述具體理由；其未敘述上訴理由者，應於上訴期間屆滿後20日
內向本院補提理由書（均須按他造當事人之人數附繕本）「切勿
逕送上級法院」。
　                                    書記官  張如菁
中　　華　　民　　國　　111 　年　　8 　　月　　26　　日
附錄論罪科刑法條：
組織犯罪防制條例第3條第1項後段
發起、主持、操縱或指揮犯罪組織者，處3年以上10年以下有期
徒刑，得併科新臺幣1億元以下罰金；參與者，處6月以上5年以
下有期徒刑，得併科新臺幣1千萬元以下罰金。但參與情節輕微
者，得減輕或免除其刑。
具公務員或經選舉產生之公職人員之身分，犯前項之罪者，加重
其刑至二分之一。
犯第1項之罪者，應於刑之執行前，令入勞動場所，強制工作，
其期間為3年。
前項之強制工作，準用刑法第90條第2項但書、第3項及第98條第
2項、第3項規定。
以言語、舉動、文字或其他方法，明示或暗示其為犯罪組織之成
員，或與犯罪組織或其成員有關聯，而要求他人為下列行為之一
者，處3年以下有期徒刑，得併科新臺幣3百萬元以下罰金：
一、出售財產、商業組織之出資或股份或放棄經營權。
二、配合辦理都市更新重建之處理程序。
三、購買商品或支付勞務報酬。
四、履行債務或接受債務協商之內容。
前項犯罪組織，不以現存者為必要。
以第5項之行為，使人行無義務之事或妨害其行使權利者，亦同
。
第5項、第7項之未遂犯罰之。

洗錢防制法第14條第1項
有第二條各款所列洗錢行為者，處7年以下有期徒刑，併科新臺
幣5百萬元以下罰金。
前項之未遂犯罰之。
前二項情形，不得科以超過其特定犯罪所定最重本刑之刑。

刑法第339條之4第1項第2款
犯第339條詐欺罪而有下列情形之一者，處1年以上7年以下有期
徒刑，得併科1百萬元以下罰金：
一、冒用政府機關或公務員名義犯之。
二、三人以上共同犯之。
三、以廣播電視、電子通訊、網際網路或其他媒體等傳播工具，
    對公眾散布而犯之。
前項之未遂犯罰之。
附表：    編號 扣案物品名稱 數量 備註 1 IPHONE11（含門號0000000000、0000000000號SIM卡各1張） 1支 IMEI1：000000000000000 IMEI2：000000000000000 2 IPHONE8 plus（含門號0000000000號SIM卡1張） 1支 IMEI：000000000000000